# 持有代售资产的减值计提

提问人：茶前饭后 时间：2018-04-29 21:45:45
请教版主，一家公司预处置一个资产组，但签订的协议价小于其账面价值，请问这种情况下划分为持有代售资产时还要计提减值吗？

回答人：chenyiwei
签订的协议价小于其账面价值，且该资产已满足持有待售认定条件，则表明其可收回金额低于原账面价值，故应对其计提减值准备。
依据：《企业会计准则第 42 号——持有待售的非流动资产、处置组和终止经营》第十三条：企业初始计量或在资产负债表日重新计量持有待售的非流动资产或处置组时，其账面价值高于公允价值减去出售费用后的净额的，应当将账面价值减记至公允价值减去出售费用后的净额，减记的金额确认为资产减值损失，计入当期损益，同时计提持有待售资产减值准备。